【裁判字號】    95,訴,3215
【裁判日期】    951130
【裁判案由】    毒品危害防制條例
【裁判全文】
臺灣板橋地方法院刑事判決              95年度訴字第3215號
公  訴  人  臺灣板橋地方法院檢察署檢察官
被      告  甲○○
上列被告因違反毒品危害防制條例案件，經檢察官提起公訴（九
十五年度毒偵字第六八七一號），被告就被訴事實為有罪陳述，
本院改行簡式審判程序審理，判決如下：
    主  文
甲○○施用第一級毒品，累犯，處有期徒刑柒月；又施用第二級
毒品，累犯，處有期徒刑月。應執行有期徒刑捌月。
    事  實
一、甲○○前於民國九十年七月間，因施用毒品案件，經臺灣士
    林地方法院以九十年度毒聲字第八八六號裁定送觀察、勒戒
    後，認無繼續施用毒品傾向，由臺灣士林地方法院檢察署檢
    察官於九十年七月二十日以九十年度毒偵字第一一六三號為
    不起訴處分確定。復因施用毒品案件，於九十四年三月間，
    經臺灣高等法院以九十四年度上訴字第二四八號判決，判處
    有期徒刑一年二月確定，甫於九十五年七月七日縮刑期滿執
    行完畢。詎仍不知悛悔，復基於施用第一級毒品海洛因、第
    二級毒品甲基安非他命之犯意，於九十五年八月十六日下午
    某時許，在臺北縣板橋市○○路上之某處太子廟內，分別以
    注射針筒、吸食器，施用海洛因、甲基安非他命毒品各一次
    ，嗣為警於九十五年八月十六日下午十時三十分許，持本院
    搜索票，在臺北縣板橋市○○路二段文和巷七十七之一號查
    獲，並採尿檢驗，呈施用毒品之陽性反應而查知上情。
二、案經臺北市政府警察局萬華分局移送臺灣板橋地方法院檢察
    署檢察官偵查起訴，本院改行簡式審判程序審理。
    理  由
一、訊據被告甲○○對於在上揭時、地施用海洛因、甲基安非他
    命之犯行均坦承不諱。被告為警查獲後所採之尿液，分別以
    ＥＩＡ酵素免疫分析法初驗、ＧＣ／ＭＳ氣相層析質譜儀法
    確認複驗後均呈安非他命類、鴉片類之陽性反應，此有卷附
    九十五年八月二十八日臺灣尖端先進生技醫藥股份有限公司
    濫用藥物尿液檢驗報告書一紙（見九十五年度毒偵字第六八
    七一號卷第十六頁）足稽。按依現行（修正後）毒品危害防
    制條例就施用毒品者，祇於「初犯」及「五年後再犯」二種
    情形，有其追訴條件之限制，即須於初犯經觀察、勒戒或強
    制戒治釋放後，五年內均無施用毒品之行為，始能認其前所
    實施之觀察、勒戒或強制戒治已足遮斷毒癮，而得於五年後
    再犯時，再予適用初犯之規定，重行觀察、勒戒等程序。倘
    五年內已經再犯，被依法追訴處罰，縱其第三次（或第三次
    以上）施用毒品之時間在初犯釋放五年以後，即與「五年後
    再犯」之情形有別，且因已於「五年內再犯」，顯見其再犯
    率甚高，原實施觀察、勒戒或強制戒治，已無法收其實效，
    而無五年戒斷期之存在，自無再經觀察、勒戒及強制戒治之
    必要，應得逕行追訴處罰，此有最高法院九十五年度台上字
    第一○七一號判決足資參照。查被告曾於九十年七月間，因
    施用毒品案件，經臺灣士林地方法院以九十年度毒聲字第八
    八六號裁定送觀察、勒戒後，認無繼續施用毒品傾向，由臺
    灣士林地方法院檢察署檢察官於九十年七月二十日以九十年
    度毒偵字第一一六三號為不起訴處分確定。復因施用毒品案
    件，於九十四年三月間，經臺灣高等法院以九十四年度上訴
    字第二四八號判決，判處有期徒刑一年二月確定，此有臺灣
    高等法院被告前案紀錄表、法務部在監在押資料表附卷可按
    。被告本次再犯施用毒品犯行，依上揭最高法院判決意旨，
    顯非五年後再犯，自合於毒品危害防制條例第二十三條第二
    項之起訴條件。被告自白與事實相符，事證明確，犯行洵堪
    認定，應依法論科。
二、被告於上揭觀察、勒戒執行完畢釋放後，五年內犯本件施用
    毒品之犯行，核其施用第一級毒品海洛因，所為係犯毒品危
    害防制條例第十條第一項之施用第一級毒品罪；被告施用第
    二級毒品甲基安非他命，所為係犯同條例第十條第二項之施
    用第二級毒品罪。其施用前後非法持有海洛因、甲基安非他
    命之行為，為施用毒品之當然手段，應為施用毒品之行為所
    吸收，均不另論罪。被告所犯上揭施用第一級毒品、第二級
    毒品罪，犯意各別，行為互殊，應予分論併罰。被告曾因施
    用毒品案件，於九十四年三月間，經臺灣高等法院以九十四
    年度上訴字第二四八號判決，判處有期徒刑一年二月確定，
    甫於九十五年七月七日縮刑期滿執行完畢，此有臺灣高等法
    院被告前案紀錄表一份在卷可稽，被告於五年以內，故意再
    犯本件最重本刑為有期徒刑以上之罪，應依刑法第四十七條
    第一項之規定，論以累犯，並加重其刑。爰審酌被告屢次施
    用毒品而不思悔改，品行不端，意志力薄弱，其施用毒品經
    觀察勒戒後，仍無法斷絕施用毒品惡習，若非將其處以較長
    之刑期，與社會上毒品來源隔離，使其能深自反省，斷絕與
    毒品之接觸，不足以改正施用毒品惡習，並懲所犯及被告犯
    罪後對於施用毒品之犯行，已經坦承，態度良好等一切情狀
    ，分別量處如主文所示之刑，以資懲儆，並定其應執行之刑
    。
據上論斷，應依刑事訴訟法第二百七十三條之一第一項、第二百
九十九條第一項前段，毒品危害防制條例第十條第一項、第二項
，刑法第十一條前段、第四十七條第一項、第五十一條第五款，
判決如主文。
本案經檢察官朱立豪到庭執行職務
中    華    民    國    95    年    11    月    30    日
                臺灣板橋地方法院刑事第十八庭
                                法  官  王綽光
以上正本證明與原本無異
如不服本判決應於送達後10日內向本院提出上訴狀
                                書記官  許清秋
中    華    民    國    95    年    12    月    1     日
附錄本案論罪科刑法條全文：
毒品危害防制條例第10條
施用第一級毒品者，處 6 月以上 5 年以下有期徒刑。
施用第二級毒品者，處 3 年以下有期徒刑。


司法院資訊處製作；財團法人民間司法改革基金會備份。
